臺灣宜蘭地方法院刑事判決　　　　　　　100年度易字第312號
公　訴　人　台灣宜蘭地方法院檢察署檢察官
被　　　告　林寬梁
上列被告因竊盜案件，經檢察官提起公訴（99年度偵字第2852號
），本院判決如下：
    主  文
林寬梁竊盜，累犯，處有期徒刑捌月。
    事  實
一、林寬梁於民國98年間因施用毒品案件，經本院98年度簡字第
    435號刑事簡易判決判處有期徒刑3月、3月，應執行有期徒
    刑5月確定，甫於98年12月9日執行完畢。詎未知所警惕，於
    99年5月7日上午8時許至99年5月10日凌晨0時30分許間之非
    夜間某段時間，行經林溪泉位於宜蘭縣五結鄉○○路○段57
    6號住宅，見該處無人在家及該住宅廚房後方之鐵捲門未關
    ，竟意圖為自己不法所有，侵入林溪泉住宅（侵入住宅部分
    未據告訴），竊取林溪泉所有之液晶電視1台、腰包1只【內
    有美金100多元及外幣共約新台幣（下同）5、6千元】、車
    號Ｚ9—4712號自用小客車鑰匙、酒類2瓶，並竊取林溪泉所
    有停放在車庫之車號Ｚ9—4712號自用小客車，得手後駛離
    該處。嗣因警方於99年5月14日尋獲該車，並於該車上發現
    林寬梁所使用之帽子，因而循線查獲上情。
二、案經宜蘭縣政府警察局羅東分局報請台灣宜蘭地方法院檢察
    署檢察官偵查後起訴。
    理  由
一、證據能力：
  (一)被告林寬梁於警詢及本院所為之自白，並無出於強暴、脅迫
    、利誘、詐欺、疲勞訊問、違法羈押或其他不正之方法，業
    據被告供述明確（本院卷第38頁），且與事實相符（詳如後
    述），依刑事訴訟法第156條第1項規定，應認有證據能力。
  (二)按被告以外之人於審判外之言詞或書面陳述，除法律有規定
    者外，不得作為證據。又被告以外之人於審判外之陳述，雖
    不符前四條之規定，而經當事人於審判程序同意作為證據，
    法院審酌該言詞陳述或書面陳述作成時之情況，認為適當者
    ，亦得為證據，刑事訴訟法第159條第1項、第159條之5第1
    項分別定有明文。而所謂「審酌該陳述作成時之情況，認為
    適當」者，係指依各該審判外供述證據製作當時之過程、內
    容、功能等情況，是否具備合法可信之適當性保障，加以綜
    合判斷而言（最高法院94年度台上字第3277號判決意旨、第
    5830號判決意旨參照）。經查，被告於本院準備程序、審理
    中同意證人即被害人林溪泉於警詢之證述作為證據，而本院
    審酌前揭警詢筆錄，認上開證據資料製作時之情況，尚無違
    法不當及證明力明顯過低之瑕疵，認以之作為證據應屬適當
    。揆諸前開規定，爰依刑事訴訟法第159條之5規定，認前揭
    證據均有證據能力。
  (三)按被告以外之人於審判外之言詞或書面陳述，除法律有規定
    者外，不得作為證據；被告以外之人於偵查中向檢察官所為
    之陳述，除顯有不可信之情況者外，得為證據，刑事訴訟法
    第159條第1項、第159條之1第2項分別定有明文。經查，證
    人林溪泉於檢察官前所為之證述，業經具結，且證人林溪泉
    於檢察官訊問時對檢察官之問題均能為連續陳述，復查無不
    正取證之情形，依上開供述作成之客觀條件及環境，並無顯
    有不可信之情況，又本院於審判程序有詢問被告是否有要聲
    請傳喚證人或調查證據，已賦予被告行使交互詰問權之機會
    ，被告不為聲請傳喚，自難謂未保障其交互詰問權，依前揭
    法條，自有證據能力。
  (四)被告及檢察官於本院審理時對下列所述其他證據資料，均不
    爭執其證據能力，本院審酌該等證據資料作成時之情況，亦
    無不宜作為證據之情事，依刑事訴訟法第159條之5第2項規
    定，自均有證據能力。
二、訊據被告林寬梁於本院審理時固坦承有竊取前揭自用小客車
    ，惟辯稱並未侵入被害人林溪泉住處竊取液晶電視1台、腰
    包1只等物，辯稱係在宜蘭縣羅東鎮○○路附近竊得該車，
    並未曾進入被害人家中等語。經查：
  (一)被告於警詢中自承：有至宜蘭縣五結鄉○○路○段576號住
    宅行竊，並竊取停在該住宅院子之車號Ｚ9—4712號自用小
    客車；當天係行經該處發現沒人在，就從住處廚房後方鐵捲
    門未關處進入行竊，當時我竊取液晶電視1台及車子鑰匙；
    液晶電視變賣得6000元；自小客車遺棄在我住處附近等語（
    警卷第2至3頁），核與證人即被害人林溪泉於警詢證述：99
    年5月10日凌晨0時30分許發現自宅遭竊；液晶電視1台、汽
    車邀匙1串遭竊；警方已於99年5月14日尋獲車號Ｚ9—4712
    號自用小客車（警卷第5頁）；於偵查中證述：99年5 月10
    日凌晨0時30分許回家時發現車庫內的車子不見，開門後發
    現家裡液晶電視不見，電視櫃下有1個腰包也不見，腰包裡
    有美金100多元及外幣約新台幣5、6千元，另外有2瓶酒不見
    等語相符（偵卷第91頁），此外復有於車號Ｚ9—4712 號自
    用小客車上查獲被告之帽子1頂、門號0000000000通聯紀錄
    、監視器翻拍畫面、Google地圖等在卷可稽（偵卷第70 、
    106、107頁），足認被告前開自白核與事實相符，應可採信
    。至被告事後雖辯稱係因在警局時警方叫其擔起來，其方在
    警詢為前揭陳述云云，惟查，被告已於本院自承於警局中所
    述係出於自由意識（本院卷第38頁），且被告係於99年6月
    12日接受警方詢問，而被害人係於之後之99年6月15日始至
    警方製作筆錄，被告於被害人供述前，即已知悉被害人家中
    當時無人及液晶電視遭竊等情，足認被告於警詢之自白，應
    認可採，被告事後翻異其詞，顯係卸責之詞，無足採信。
  (二)被告於警詢時稱當天係從住處廚房後方鐵捲門未關處進入行
    竊等語（警卷第2頁），經查，被害人林溪泉雖稱被告係以
    持油壓剪，剪斷車庫窗戶鋁隔網後，進入屋後加蓋鐵皮屋，
    再用油壓剪剪斷屋子後方窗戶之不鏽鋼管下方，將不鏽鋼管
    拉高後，因裡面窗戶沒鎖，所以拉開窗戶就可以進去等語（
    偵卷第92頁），惟被害人林溪泉係於事後返家發現遭竊及後
    方鋁隔網、不鏽鋼管遭破壞，並未實際看見係何人破壞，亦
    無查扣被告有持任何工具，此外，復查無其他證據足以證明
    被告確有攜帶兇器、毀損或踰越告訴人前開住處之安全設備
    ，依罪疑唯輕原則，此部分應為有利於被告之認定，則被告
    所為，尚無構成刑法第321條第1項第2款、第3款所規定之毀
    越安全設備、攜帶兇器之加重條件。檢察官起訴書之前開記
    載，容有誤認。
  (三)公訴人認被告係於99年5月9日凌晨某時許進入被害人住宅行
    竊，經查，被告於警詢時雖坦承有進入被害人住宅行竊，惟
    並未提及何時進入，之後於偵查及本院審理中即均否認有進
    入被害人住宅行竊；而證人林溪泉於偵查中證述：係於99年
    5月7日上午8時許離開家，至99年5月10日凌晨0時30分許才
    回到家等語明確（偵卷第92頁），是本件僅能得知被告係於
    99年5月7日上午8時許至99年5月10日凌晨0時30分許間之某
    段時間進入被害人住宅竊盜，並無法確定被告係於夜間侵入
    被害人住宅竊盜，依罪疑唯輕原則，此部分應為有利於被告
    之認定，則被告所為，尚無構成100年1月26日修正前刑法第
    321條第1項第1款所規定之夜間侵入住宅之加重條件。
  (四)綜上，被告所辯不足採信，本件事證明確，被告犯行堪予認
    定，應依法論科。
三、按被告行為後，刑法第321條於100年1月10日修正通過，於
    同年月26日公布，於同年月28日施行。按行為後法律有變更
    者，適用行為時之法律；但行為後之法律有利於行為人者，
    適用最有利於行為人之法律。查100年1月10日修正後刑法第
    321條第1項規定：「犯竊盜罪而有下列情形之一者，處六月
    以上、五年以下有期徒刑，得併科新臺幣十萬元以下罰金：
    一、侵入住宅或有人居住之建築物、船艦或隱匿其內而犯之
    者。二、毀越門扇、牆垣或其他安全設備而犯之者。三、攜
    帶兇器而犯之者。四、結夥三人以上而犯之者。五、乘火災
    、水災或其他災害之際而犯之者。六、在車站、埠頭、航空
    站或其他供水、陸、空公眾運輸之舟、車、航空機內而犯之
    者」，較諸修正前法條，增列「得併科新台幣10萬元以下罰
    金」之刑罰、刪除「夜間」侵入住居之要件，並增列「航空
    站或其他供水、陸、空公眾運輸之舟、車、航空機」之要件
    。因此，就本案被告於日間侵入住宅竊盜之犯行，固與修正
    前刑法第321條第1項第1款之「夜間」不合，但符合修正後
    同款之規定而應論以修正後之加重竊盜罪，故適用修正後刑
    法之規定，顯較不利於被告。從而，依刑法第2條第1項前段
    之規定，應適用被告行為時之刑法第320條第1項規定，予以
    論罪科刑。
四、核被告所為，係犯刑法第320條第1項之竊盜罪。檢察官認被
    告係涉犯刑法第321條第1項第1款、第2款、第3款加重竊盜
    罪嫌，容有未洽，惟其基本社會事實相同，爰依法變更起訴
    法條。被告前因施用毒品案件，經本院98年度簡字第435 號
    刑事簡易判決判處有期徒刑3月、3月，應執行有期徒刑5 月
    確定，甫於98年12月9日執行完畢，此有卷附台灣高等法院
    被告前案紀錄表可按，其受有期徒刑之執行完畢，5年以內
    故意再犯有期徒刑以上之本罪，為累犯，依法加重其刑。檢
    察官對被告具體求刑有期徒刑1年以上，固非無見，惟本院
    審酌被告有多起前科，素行不佳，有台灣高等法院被告前案
    紀錄表在卷可考，復斟酌被告犯罪之動機、目的係因一時貪
    念、犯罪之手段尚稱和平、本件犯罪所生之危害、所竊得之
    財物價值非低，再考量被告先坦承犯行，於偵查中則全部否
    認，於本院則坦承部分犯行，犯後態度不佳等一切情狀，認
    以量處如主文所示之刑為當。
據上論斷，應依刑事訴訟法第299條第1項前段、第300條、刑法
第2條第1項前段、第320條第1項、第47條第1項，刑法施行法第1
條之1第1項、第2項前段，判決如主文。
本案經檢察官張立言到庭執行職務。
中    華    民    國   100    年    6     月    16    日
                  刑事第二庭  法  官  王耀興
以上正本證明與原本無異。
如不服本判決應於收受本判決後10日內向本院提出上訴書狀，並
應敘述具體理由。若未敘述理由者，應於上訴期間屆滿後20日內
向本院補提理由書狀(均須按他造當事人之人數附繕本)「切勿逕
送上級法院」。
                              書記官  林家妮
中    華    民    國   100    年    6     月    17    日
附錄本案論罪科刑法條全文
刑法第320 條
意圖為自己或第三人不法之所有，而竊取他人之動產者，為竊盜
罪，處五年以下有期徒刑、拘役或五百元以下罰金。
意圖為自己或第三人不法之利益，而竊佔他人之不動產者，依前
項之規定處斷。
前二項之未遂犯罰之。